臺灣板橋地方法院民事裁定　　　　　100年度消債更字第151號
聲 請 人　戴佩儀
上列當事人因消費者債務清理事件聲請更生，本院裁定如下：
    主  文
聲請人戴佩儀自民國100年10月7日下午4時起開始更生程序。
命司法事務官進行本件更生程序。
    理  由
一、本件聲請意旨略以：聲請人因有不能清償債務之情事，目前
    積欠銀行信用卡等債務總金額新臺幣（下同）0000000 元，
    前於民國95年7 月間與最大債權金融機構安泰商業銀行股份
    有限公司（下稱安泰銀行）達成協商，每月繳納27928 元，
    惟聲請人因車禍無法工作致數收入減少，扣除聲請人每月必
    要支出費用後，所有清償之能力難以清償積欠之債務，爰請
    求裁定准予更生等語。
二、按債務人對於金融機構因消費借貸、自用住宅借款、信用卡
    或現金卡契約而負債務，在聲請更生或清算前，應提出債權
    人清冊，以書面向最大債權金融機構請求協商債務清償方案
    並表明共同協商之意旨，消費者債務清理條例第151條第1項
    定有明文。而債務人與金融機構協商成立者，不得聲請更生
    或清算，但因不可歸責於己之事由，致履行顯有重大困難者
    ，不在此限；消費者債務清理條例第151條第5項亦分別有明
    文可參。
三、經查：
  (一)聲請人於消費者債務清理條例施行後即95年7 月間，曾與最
    大債權金融機構安泰銀行達成協商，雙方約定自95年8 月起
    分120 期，利率4%，每月以27928 元依各債權銀行債權金額
    比例清償各項債務，直至全部清償為止，又於98年2 月變更
    協商條件為120 期，利率4%，月付21955 元，聲請人繳至99
    年12月毀諾，此有安泰銀行提出聲請人之前置協商機制協議
    書及無擔保債務還款分配表暨表決結果影本各一份為證。準
    此，本件聲請人依上開協商機制與最大債權金融機構協商成
    立後，如符合「不可歸責於己之事由致履行顯有重大困難」
    之法定要件，本院即應准予更生。
  (二)就聲請人每月之必要基本生活支出，聲請人自承100 年7 月
    平均每月之基本生活必要支出13782 元，包含伙食費6000元
    、衣物雜支費1000元、房租費3700元、水費105 元、電話網
    路費293 元、行動電話費230 元、收視費343 元、健保費65
    9 元、國民年金1452元等情，併有提出房屋租賃契約、水電
    費及電話收據為證，且此基本生活費用部分係與聲請人租屋
    室友共同分擔，尚屬節約支出，節省開銷，非屬寬逸生活，
    要足採信。再者，聲請人99年10月間發生車禍之際任職電子
    公司、99年10月分薪水收入24481 元，此有聖保祿修女會醫
    院診斷證明書、聲請人中國信託銀行存摺影本一紙附卷可參
    。而聲請人陳報目前最新收入每月22000 元，此有聲請人任
    職牙科診所在職證明書可佐。又以聲請人98年度、99年度綜
    合所得稅各類所得資料清單所示，聲請人所稱收入金額減少
    之事實，應可採信。是扣除聲請人自承目前平均每月之基本
    生活必要支出約12000 元至13000 元，聲請人顯不足以再按
    月清償協商還款21955 元至明。是聲請人協商時之收入與目
    前收入為比較，確具有收入減少而不能清償協商款或清償有
    困難協商款之事實。是聲請人主張因有不可歸責於己之事由
    ，致履行原協商條件有重大困難，應堪採信。
四、綜上所述，本件聲請人為一般消費者，並未從事營業活動。
    其有無法清償債務之虞情事，無法依協議履行亦不可歸責於
    聲請人，又所負無擔保或無優先權之債務，並未逾1200萬元
    ，且未經法院裁定開始清算程序或宣告破產，復查無消債條
    例第6條第3 項、第8條或第46條各款所定駁回更生聲請之事
    由存在，則聲請人聲請更生，應屬有據，自應准許。關於聲
    請人所預繳納之郵務送達費5100元，則待本件更生聲請事件
    確定後，如仍尚有剩餘，再予檢還聲請人，併此敘明。
五、至於聲請人於更生程序開始後，應另提出足以為債權人會議
    可決或經法院認為公允之更生方案以供採擇，俾免更生程序
    進行至依消費者債務清理條例第61條規定應行清算之程度，
    附此敘明。
中    華    民    國   100     年    10   月    7     日
                  民事第二庭    法  官  李行一
上為正本係照原本作成
本件不得抗告
本裁定已於100年10月7日下午4時公告。
中    華    民    國   100     年    10   月    7     日
                                書記官  蔡於衡